臺灣高等法院刑事裁定　　　　　　　　　100年度抗字第411號
抗　告　人
即　受刑人　蔡奇能
上列抗告人即受刑人因聲請撤銷緩刑案件，不服臺灣士林地方法
院中華民國100年3月22日裁定（100年度撤緩字第36號），提起
抗告，本院裁定如下：
    主  文
抗告駁回。
    理  由
一、原裁定意旨係以：受刑人即抗告人蔡奇能因犯偽造有價證券
    案件，經臺灣士林地方法院於民國（下同）98年6月10日以
    97年度審訴字第381號（97年度偵字第15354號）判處有期徒
    刑1年10月，緩刑4年，並應於99年6月10日以前支付新臺幣
    （下同）110萬元予被害人田羚羚，於98年7月13日確定在案
    。惟受刑人於99年6月初給付20萬元，餘款90萬元迄今未為
    清償，經被害人具狀聲請撤銷緩刑，其違反所負擔情節重大
    ，足認原宣告之緩刑難收其預期效果，核受刑人所為，已合
    於刑法第75條之1第1項第4款所定撤銷緩刑宣告之原因，爰
    依刑事訴訟法第476條規定，准予檢察官聲請撤銷緩刑宣告
    。
二、本件抗告意旨略以：抗告人蔡奇能因經濟能力不足，無法一
    次支付被害人田羚羚餘款90萬元，且抗告人於99年6月初給
    付20萬元之後，即一再聯絡被害人表達分期還款之意願，並
    籌措3至5萬元不等欲歸還被害人，惟均未獲接受，仍被要求
    一次還清90萬元。茲檢附抗告人99年度所得稅扣繳憑單，以
    證抗告人全年收入不足90萬元，仍願盡力籌措款項分期歸還
    ，請求准予抗告人以分期方式歸還被害人欠款云云。
三、按緩刑宣告，得斟酌情形命犯罪行為人向被害人支付相當數
    額之財產或非財產上之損害賠償；又受緩刑之宣告，而有違
    反刑法第74條第2項第1款至第8款所定負擔情節重大者，足
    認原宣告之緩刑難收其預期效果，而有執行刑罰之必要者，
    得撤銷緩刑之宣告，刑法第74條第2項第3款、第75條之1第1
    項第4款分別定有明文。經查，抗告人因犯偽造有價證券案
    件，經原審以97年度審訴字第381號判處有期徒刑1年10月，
    緩刑4年，並以緩刑附條件之方式諭令抗告人應於99年6月10
    日以前支付110萬元予被害人田羚羚，該案於98年7月13日確
    定等情，此有卷附之上開判決書及本院被告前案紀錄表各1
    份在卷可稽，而抗告人除於99年6月初給付被害人20萬元外
    ，餘款90萬元迄今仍未清償，經被害人多次催促，抗告人俱
    未償還，乃據被害人具狀請求撤銷受刑人之緩刑宣告等情，
    此並有被害人刑事撤銷緩刑宣告聲請狀1份在卷可憑，足認
    抗告人確有未依上開判決內容履行支付財產上之損害。至抗
    告人雖以請求准以分期償還方式歸還欠款乙節，惟原判決之
    附條件緩刑宣告之內容本即諭知被告應於99年6月10日前支
    付110萬元，並非要求被告以一次支付之方式為之，且依原
    判決所定之履行期限，自該判決宣示後之98年7月13日確定
    之日起迄99年6月10日止尚有一年有餘之期間，自已給予抗
    告人相當時間籌款償還，則抗告人於受有緩刑宣告之利益後
    ，本應履行義務，向被害人支付相當數額之財產，詎未依判
    決內容確實履行，其違反判決所定負擔之情節自屬重大無訛
    ，堪認原宣告之緩刑難收其預期效果，而有執行刑罰之必要
    。準此，原審依聲請人臺灣士林地方法院檢察署檢察官之聲
    請撤銷緩刑之宣告，經核即無不合。抗告人提起抗告，仍執
    前詞指摘原裁定撤銷緩刑不當，為無理由，應予駁回。
據上論斷，應依刑事訴訟法第412 條，裁定如主文。
中    華    民    國    100    年    4    月      28  日
                  刑事第二十三庭 審判長法  官   童有德
                                       法  官   陳祐治
                                       法  官   徐蘭萍
以上正本證明與原本無異。
不得再抗告。
                                       書記官   林月蓉
中    華    民    國    100    年    4    月      29  日